臺灣士林地方法院民事判決　　　　　　　　 93年度簡字第8號
原　　　告　丙○○
訴訟代理人　乙○○
被　　　告　丁○○
上列當事人間請求給付票款事件，本院於94年3 月11日言詞辯論
終結，判決如下：
    主  文
被告應給付原告新台幣參拾捌萬陸仟壹佰元，及自民國九十四年
一月十日起至清償日止，按年息百分之六計算之利息。
原告其餘之訴駁回。
訴訟費用由被告負擔五分之二，餘由原告負擔。
本判決得執行。
    事實及理由
一、按本於票據有所請求而涉訟者，不問其標的金額或價額一律
    適用簡易程序，民事訴訟法第427 條第2 項第6 款定有明文
    。原告原本於連帶保證及票據之法律關係起訴請求被告給付
    會款及票款，嗣於通常訴訟程序審理中撤回本於連帶保證之
    法律關係之請求，致其訴全部屬於簡易訴訟，自應改行簡易
    訴訟程序。
二、按訴狀送達後，原告不得將原訴變更或追加他訴。但擴張或
    減縮應受判決事項之聲明者，不在此限，民事訴訟法第255
    條第1 項第3 款規定甚明。原告減縮請求之利息金額，應予
    准許。
三、原告主張：原告執有被告簽發如附表所示之2 紙支票，經於
    民國94年1 月8 日為付款之提示，均遭拒付，為此本於票據
    關係，請求被告給付票款及自提示日起至清償日止，按年息
    6%計算之利息等語。並聲明：被告應給付原告新台幣（下同
    ）886,100 元，及自94年1 月10日起至清償日止，按年息6%
    計算之利息。
四、被告則以：伊夫甲○○為還款交給原告如附表所示之支票，
    伊已於88年11月11日向中興商業銀行貸款500,000 元匯入原
    告帳戶內清償票款，甲○○告知伊債務已還清等語資為抗辯
    。並聲明：原告之訴駁回。
五、原告主張其執有被告簽發之如附表所示之2 紙支票，經於94
    年1 月10日為付款之提示，均遭拒付之事實，業據提出與所
    述相符之支票及退票理由單各2 紙為證，復為被告所不爭執
    不爭執，自堪信為真實。又被告抗辯其已清償票款，是兩造
　　之爭點應在於被告是否已清償票款？經查，被告抗辯其於88
    年間曾匯款500,000 元至原告帳戶內之事實，業據其提出存
    摺影本乙件為證，復為被告所不爭執，堪信為真正。原告雖
    謂被告係清償其擔保之會款云云。惟被告已明確陳稱其係清
    償自己之票錢，且衡情被告自己既負有票據債務，其匯款予
    原告，自以清償自己所負債務為常態。原告復未舉證兩造間
    已成立保證契約。是被告抗辯其已清償票款500,000 元乙節
    ，應屬可信。至被告空言抗辯其餘債務亦因清償而消滅云云
    ，並未舉證以實其說，自不足採。
六、按在票據上簽名者，依票上所載之文義負責；發票人對於執
    票人應照支票文義擔保支票之支付；又執票人向支票債務人
    行使追索權時，得請求自為付款提示日起之利息，如無約定
    利率者，依年利6 釐計算，票據法第5 條第1 項、第126 條
    、第133 條分別定有明文。從而，原告依票據關係，請求被
    告給付票款386,100 元及自94年1 月10日日至清償日止，按
    年息6%計算之利息，為有理由，應予准許。逾此部分之請求
    ，為無理由，應予駁回。
七、本件係就民事訴訟法第427 條第2 項訴訟適用簡易程序所為
    被告敗訴之判決，爰依同法第389 條第1 項第3 款依職權宣
    告假執行。
八、本件事證已臻明確，兩造其餘主張舉證及攻擊防禦方法，經
    審酌後，核與判決結果不生影響，爰不一一斟酌論述，附此
    敘明。
九、訴訟費用負擔之依據：民事訴訟法第79條。
中　　華　　民　　國　　94　　年　　3　　月　　25 　　日
                  民事第一庭  法  官  楊智勝
以上正本證明與原本無異。
如對本判決上訴須於判決送達後20日內向本院提出上訴狀。
中　　華　　民　　國　　94　　年　　3 　 月　　29 　　日
                              書記官  黃王雅寬
附表：
┌─────┬─────┬─────┬──────┐
│票     號 │發 票 人  │面額（元）│發票日      │
├─────┼─────┼─────┼──────┤
│KT0000000 │丁 ○ ○  │390600    │88年9月15日 │
├─────┼─────┼─────┼──────┤
│KT0000000 │丁 ○ ○  │495500    │88年9月15日 │
└─────┴─────┴─────┴──────┘
